臺灣高等法院刑事判決　　　　　　　　93年度上訴字第2988號
上　訴　人　臺灣桃園地方法院檢察署檢察官
上　訴　人
即　被　告　乙○○
　　　　　　甲○○
共　　　同
選任辯護人　邱鎮北律師
上列上訴人因被告傷害致死等案件，不服臺灣桃園地方法院91年
度訴字第211號，中華民國93年8月31日第一審判決（起訴案號：
臺灣桃園地方法院檢察署90年度偵字第21390號、第21548號），
提起上訴，本院判決如下：
    主  文
原判決撤銷。
乙○○共同傷害人之身體，處有期徒刑陸月，如易科罰金，以參
佰元折算壹日。
甲○○共同傷害人之身體，因而致人於死，處有期徒刑柒年陸月
。
    事    實
一、乙○○因故與丙○○發生齟齬，丙○○之弟藍應添知悉後，
    於民國（下同）九十年十二月一日下午四時許，欲前往乙○
    ○在桃園縣復興鄉臺七線十四公里處之批發商店找乙○○理
    論，適藍應添友人曾明清前來拜訪，藍應添遂邀曾明清一同
    前往，二人乃先至丙○○住處，要協同丙○○一起前去理論
    ，此時彭福生開車前來，藍應添要彭福生開車搭載渠等，藍
    應添等四人乃一同搭車前往乙○○商店處，車停妥後，藍應
    添、丙○○、曾明清陸續進入乙○○店內，彭福生則在車上
    等候，藍應添進入店內後，即質問乙○○與丙○○之事，進
    而產生口角爭執，乙○○見丙○○其後進入店內，乃氣憤難
    平而基於傷害之犯意，徒手朝丙○○臉部揮去，丙○○應聲
    倒地，藍應添見狀，亦憤而動手反擊，並與乙○○扭抱在一
    起，此時乙○○之弟甲○○在對面擺攤，聽聞其兄遭人毆打
    ，即手持店內之椅子，偕同在附近擺攤之親戚賴博群（經檢
    察官不起訴處分）及姓名年籍不詳之人二、三人前來，甲○
    ○見藍應添與乙○○扭抱在一起，其等遂與乙○○共同基於
    傷害人身體之犯意，共同毆打藍應添，並以手勒住藍應添脖
    子，然為藍應添所掙札脫逃，乙○○隨即拿起放攤位上之刀
    子一把，欲追出攻擊藍應添，為其妻及賴博群、許佳蓉、曾
    明清阻止，並搶下刀子，乙○○與甲○○復以手、腳踹打倒
    地之丙○○，藍應添趁機欲逃離現場，乙○○見狀又持椅子
    欲追打藍應添，後為乙○○之妻及其妹廖美枝、賴博群等人
    搶下，藍應添匆忙逃離商店時不慎撞及適緩駛行經該處之遊
    覽車而跌倒在地，惟無大礙，爬起繼續逃跑，此時甲○○已
    追至，在客觀上能預見以手腳用力猛擊人身體腹部，可能造
    成腹腔出血而導致出血性休克死亡之結果，惟其主觀上竟未
    能預見，仍承前傷害之故意繼續猛踢打藍應添之腹部十餘次
    ，曾明清見狀遂偕持勉為站起之藍應添繼續往山下逃跑，甲
    ○○仍沿路追打，將藍應添踢倒在地，繼續毆打藍應添下顎
    、肩膀十餘下，後為勸架之人阻止，藍應添則與曾明清趁隙
    逃離，甲○○始罷手，於走回其攤位途中，見丙○○亦欲離
    去，遂又以手掌揮打丙○○二、三下，連同之前與乙○○共
    同毆打，因而使藍英龍受有左眼及左大腿鈍挫傷等傷害。藍
    應添返家後因疼痛難忍，乃送至財團法人恩主公醫院（以下
    簡稱恩主公醫院）急診，因其未主訴腹部疼痛，而是主訴右
    肩疼痛，經該醫院診斷為右肩脫臼及骨折，施以手術治療後
    ，因情況未見好轉，且疑似有內出血及肝臟、脾臟裂傷導致
    休克，經轉診至財團法人長庚紀念醫院（以下簡稱長庚醫院
    ），實施腹部電腦斷層及超音波，顯示腹膜腔內大量出血，
    經緊急剖腹探查，發現肝臟、脾臟及膽囊裂傷，腹膜腔內出
    血共七五○○ＣＣ，經急救後，仍於九十二年十二月二日上
    午七時三十分，因腹腔出血性休克死亡。
二、案經被害人丙○○告訴暨臺灣桃園地方法院檢察署檢察官相
    驗後偵查起訴。
    理    由
一、訊據上訴人即被告乙○○矢口否認有何前揭毆打告訴人丙○
    ○及藍應添之行為，辯稱：藍應添等人進入店內後，就動手
    毆打伊，伊是被打倒在地上，根本沒有動手毆打丙○○，丙
    ○○的傷是之前就有的傷云云；上訴人即被告甲○○亦矢口
    否認有傷害致人於死之犯行，辯稱：本件只有伊一個人動手
    毆打藍應添，伊只有毆打藍應添的肩膀及下顎，腹部、胸部
    伊都沒有打，伊沒有拿東西打，都是徒手打，藍應添跑的時
    候有被遊覽車撞倒，其脾臟、肝臟破裂係被遊覽車撞到所致
    ，非伊毆打所致，且其送到恩主公醫院就診時，醫院未及時
    發現腹腔出血而延誤治療，而致死亡，非伊傷害所致云云。
    惟查：
  (一)被告乙○○、甲○○二人如何於前揭時地毆打丙○○、藍應
    添之情，業據告訴人丙○○於警詢及偵、審中指訴明確，核
    與證人曾明清於原審證稱：丙○○一進去，就被乙○○打到
    眼睛，隨即倒地等語（見原審卷一第72頁），於警詢證稱：
    我見到甲○○持椅子及另二、三人以毆打藍應添．．．，我
    扶起藍應添要將藍應添帶走時，乙○○衝來用拳頭及腳踢腰
    部等語（見91偵字第21390號卷第17頁背面）；在場目擊之
    證人翁慧珠於原審證稱：有看到丙○○被甲○○打一拳，當
    時他們三人有毆打在一起，是乙○○打死者等語（見原審卷
    第75、76頁），於警詢證稱：我有見到丙○○遭甲○○用拳
    頭毆打，乙○○是用手毆打死者，沒有持兇器，死者有還手
    ，雙方是互毆等語（見同上偵查卷第23頁）所證述被告二人
    均有毆打丙○○、藍應添情節相符。況被告乙○○於偵查中
    亦供承有以空手揮到藍應添一下，我弟（甲○○）有用手打
    了丙○○二、三個巴掌等語（見同上偵查卷第57頁背面、58
    頁背面），核與被告甲○○於偵查中供陳：因藍應添要跑，
    追著他打，我哥（乙○○）也追著打他，回來時，我看到丙
    ○○躲在烤山雞攤位，我過去打他幾巴掌，他有流鼻血倒地
    等語（見同上偵查卷第71頁、72頁背面），其等二人所供互
    核一致，足認被告二人均確有毆打丙○○、藍應添之情，至
    無疑義。而告訴人丙○○受有左眼及左大腿鈍挫傷等傷害，
    亦有國軍桃園總醫院附設民眾診療服務處診斷證明書在卷可
    按（見同上偵查卷第23頁）。是被告乙○○否認有毆打犯行
    ，及被告甲○○否認毆打丙○○云云，要係卸責之詞，委無
    可採。
  (二)再據證人曾明清於原審證稱：這時候對面就衝過來很多人，
    他們手上有的人拿椅子、有的人拿木棍‧‧‧藍應添那個時
    候應該是去阻止跑過來那些人‧‧‧伊看到很多人打藍應添
    ，藍應添被打倒在地上，伊顧不了兩個人，伊就趕快去要把
    藍應添架起來，他們短暫停了一下接著他們又要繼續打藍應
    添，伊在扶起藍應添的時候感覺到他似乎走不動了，伊就擋
    在他們前面，讓藍應添先走，藍應添走了幾步，甲○○又追
    上去，這時候他手上沒有帶東西，甲○○追上之後，就用腳
    朝藍應添的肚子踢過去，一直猛踢，藍應添就被他踢的跌倒
    在地上，伊這時候就趕快過去把他架起來，扶著他走幾步後
    鬆手叫藍應添自己趕快離開，伊去擋甲○○阻止他追打藍應
    添，但是還是都被他衝過去追到藍應添再打，伊又再一次去
    架住他，這樣總共好多次‧‧‧期間伊等有兩次已經走到彭
    福生車停的位置，甲○○還是追上來，彭福生害怕被他打，
    就把車子往前開兩次，最後甲○○也停手了，接下來伊就把
    藍應添送上車伊等一起坐車離開‧‧‧（那一群人是如何毆
    打藍應添？）衝過來那群人是甲○○帶頭的，後面跟著五、
    六個人，其中一個人跟他們有親戚關係（即賴博群），其他
    幾個伊都不認識，印象中只知道有的人拿球棍，有的人拿椅
    子並不是每個人手上都有拿東西，那時候藍應添已經被打倒
    在地上，他們圍著他手上拿著東西打，沒拿東西的就用腳踢
    或用手打‧‧‧圍著打的都是男的等語，與證人彭福生於原
    審亦證稱：伊看到藍應添被人追到靠近伊車子的時候，伊才
    看到藍應添被追打‧‧‧伊看到藍應添後面有一群人，（你
    確定那群人是跟著藍應添的？）是的‧‧‧藍應添靠近伊車
    門的時候，伊怕伊的車子被砸壞就往前開，（你為什麼怕你
    的車被打壞？）伊看他跑的那麼喘，而且他還跑到跌倒，他
    也想要趕快開伊的車門上伊的車，伊認為跟在藍應添後面的
    那群人可能會砸壞伊的車子‧‧‧伊當時聽到的跑步聲，不
    是一般的跑步聲，在伊認為是打架的聲音，伊怕伊的車子遭
    受連累，趕快往前走‧‧‧（上車以後）‧‧‧藍應添、曾
    明清他們對話的內容有提到沒有想到忽然間這麼多人來跟他
    們打架等語（見原審卷(二)九十三年六月二日、同年七月二十
    日審判筆錄）。是就被害人藍應添遭數人追打，被害人藍應
    添欲上車離開，尚遭該群人追上前，證人彭福生怕遭連累而
    將車往前移等情，所述互核一致。參以證人曾明清、彭福生
    是陪同丙○○、藍應添一同前往理論，渠等共四人一同前往
    ，藍應添、丙○○竟然落荒而逃，顯見二人遭攻擊之人數確
    有數人，以致渠等無法招架。參以被告甲○○於本院羈押訊
    問時所自承：‧‧‧他跑走，伊就追打‧‧‧伊一直追打藍
    應添，伊認為藍應添沒有還手的能力‧‧‧（對於被害人被
    你打死有何意見？）有可能，因為伊聽到伊哥哥被打死就已
    經抓狂了，場面已失控等語（見原審九十年聲羈字第五三七
    號卷第五頁），可見其毆打所施用力道之重。而本件經送法
    務部法醫研究所作死因鑑定，亦認：死者係因多發性鈍器傷
    造成肝、脾臟破裂而死亡，推斷兇器應有面光滑（九公分）
    及細（三至四公分左右）兩種棒狀物，和腹部（腳或手）打
    擊傷三類兇器，有該所九十一年一月十八日法醫理字第○九
    一○○○○一八五號函及所檢附之鑑定書附卷可稽（見九十
    年度相字第一八九五號卷第四八至五七頁），益見被害人藍
    應添確有遭器物、或徒手、或以腳攻擊。被告甲○○辯稱僅
    其一人單獨毆打，且僅徒手毆打被害人藍應添肩膀、下顎云
    云，顯非事實。
  (三)被害人藍應添遭毆打返家後因疼痛難忍，乃送恩主公醫院急
    診，經該醫院診斷為右肩脫臼及骨折，經施以手術治療後，
    因情況未見好轉，且疑似有內出血及肝臟、脾臟裂傷導致休
    克，經轉診至長庚醫院，實施腹部電腦斷層及超音波，顯示
    腹膜腔內大量出血，經緊急剖腹探查，發現肝臟、脾臟及膽
    囊裂傷，腹膜腔內出血共七五○○ＣＣ，經急救後，仍因腹
    腔出血性休克死亡等情，有長庚醫院九十一年四月二十二日
    （91）長庚院法字第○三○八號函及所檢附之病歷影本、恩
    主公醫院九十一年六月六日（九一）恩醫事字第○○七二五
    號函及所檢附之病歷影本（見原審卷(一)第一一一至一四四、
    一五九至二一一頁）及前揭法務部法醫研究所之鑑定書在卷
    足憑。此外並有檢察官相驗屍體證明書、驗斷書、勘驗筆錄
    等附卷可稽。被告甲○○雖以：被害人藍應添跑的時候，有
    被車撞擊，其到恩主公醫院就診時，也主訴是車禍云云，證
    人賴博群、翁慧珠、許佳蓉、林福助等人亦附和其所述，而
    以此否認被害人藍應添腹腔出血是毆打所致。然查，依證人
    賴博群於偵查中證稱：他自己去撞到車子，當時沒塞車，但
    車子開的慢，當時車子已停在該處，是對方去撞車子等語（
    見九十年度相字第一八九五號卷第四五頁反面至四六頁），
    證人翁慧珠於警詢證稱：見死者撞到馬路上的遊覽車，隨即
    起身往前跑等語；被告甲○○於警詢亦供陳：藍應添被遊覽
    車撞到，倒地後爬起，又往三民方向跑等語（分見同上揭偵
    查卷第9頁背面、22頁背面），足見被害人藍應添自被告乙
    ○○批發店逃離時，雖撞到緩駛之遊覽車，惟其尚能馬上起
    身繼續往前逃跑，可見當時其身體並無大礙，始能馬上起身
    逃跑。並檢附被害人藍應添前揭就醫之病歷資料函詢法務部
    法醫研究所，亦認：肝、脾破裂若源於遊覽車撞擊，應有更
    廣面的傷勢，而非局部傷，所以較不似車撞擊所致、‧‧‧
    雖然恩主公醫院病歷中有「主訴」，但是此只是一參考資料
    ，而不能當成佐證，況且林口長庚醫院病歷所載，即已記成
    外傷‧‧‧若是滾地造成應有密集磨地痕而非刮痕，所以綜
    合筆錄中所提持椅子和拳頭毆打，應是較合理的解釋‧‧‧
    根據長庚醫院記載腹部有壓痛，而膽囊有外翻和肝臟裂傷，
    出血約七五○○公撮，這些都是局部鈍傷所致，非如遊覽車
    所撞擊的廣面傷，有該所九十二年三月二十一日法醫理字第
    ○九二○○○○七二九號函、九十三年三月九日法醫理字第
    ○九三○○○○三一四號函等在卷可按（分別附於原審卷(一)
    第二三六至二三七頁）。從而，被告甲○○辯稱被害人藍應
    添之脾臟、肝臟破裂係被遊覽車撞到所致，非其毆打所致云
    云，要非實情。
  (四)至被告甲○○復辯稱：本件發生後被害人藍應添即迅速送醫
    ，若非恩主公醫院未及時發現腹腔出血而延誤治療，當不致
    死亡，被害人藍應添之死亡與其毆傷行為間無有相當因果關
    係云云。然經原審檢附前揭病歷資料就此函詢法務部法醫研
    究所，認：因肝臟膽囊窩和脾臟後腹腔的出血若非急性、大
    量，有時不易判定，所以難以評斷其有無疏失、恩主公醫院
    急診醫師並無記載腹部有傷，且肚子亦無壓痛（血紅素亦有
    一三‧○），所以在處理上並不會馬上做腹部超音波檢查，
    一般急診在沒有主訴腹部症狀或壓痛及腹脹的表現下，都不
    會作超音波‧‧‧由恩主公醫院病歷記載上，麻醉科醫師已
    在進行閉鎖性復位前評估過，所以持用「靜脈鎮靜麻醉」，
    而非一般插管式全身麻醉，而根據記載手術於廿時廿分完成
    （約卅分鐘），到了廿一時十五分才有血壓明顯下降，且醫
    院亦有採取檢查措施，所以麻醉不致於加重出血，但若不全
    身麻醉情形下進行復位，更會加重出血，所以採此靜脈全身
    麻醉應無不妥，有前揭函可按。從而，本件恩主公醫院之醫
    師依據當時被害人藍應添之主訴，以及其對被害人藍應添當
    時病況之評估，未即時以超音波作腹部檢查，而係針對被害
    人藍應添主訴肩部疼痛進行手術，亦不會因此而加速被害人
    藍應添腹部出血。是被告上開所辯，要非有據。況傷害致人
    於死罪，是以傷害行為與死亡結果之間有因果關係，為其成
    立要件。受傷後因疾病死亡，是否有因果關係，應視其疾病
    是否因傷害所引起而定，如係因傷致病，因病致死，則傷害
    行為與死亡之結果即有因果關係；倘被害人所受傷害，原不
    足以引起死亡之結果，嗣因另有與傷害無關之其他疾病，或
    其他偶然獨立原因之介入，始發生死亡之結果時，即不能謂
    有因果關係（最高法院二十一年上字第二００九號、二十四
    年上字第四七一號、二十九年非字第五二號判例意旨參照）
    。至於醫院之醫療行為介入時，是否中斷因果關係，亦應視
    其情形而定，倘被害人所受傷害，原不足引起死亡之結果，
    嗣因醫療錯誤為死亡之獨立原因時，其因果關係中斷；被害
    人既係因被告之傷害行為引發疾病，嗣因該疾病致死，縱醫
    師有消極之醫療延誤而未能治癒，此乃醫師應否另負過失責
    任問題，與被告之行為無影響，其傷害行為與死亡結果間仍
    有因果關係。查本件被害人藍應添是因為遭到毆打，導致肝
    臟、脾臟及膽囊裂傷，其後因腹腔出血性休克死亡，俱如前
    述，則本件縱令有其所指延誤醫療之事，被害人藍應添因傷
    致死之原因，既係源於被告甲○○之傷害行為，按諸上開說
    明，自不因被害人藍應添事後之醫療行為而中斷被告甲○○
    傷害行為與被害人藍應添死亡結果間之因果關係，可以確認
    。是被告甲○○聲請將本件送醫事鑑定委員會鑑定有無醫療
    疏失，核與本件因果關係之認定無影響，自無必要，附此敘
    明。
  (五)至被告另指被害人藍應添本身有肝硬化，以致凝血機能不佳
    ，若無此病因，可自行止血而不致於死亡乙節。然法務部法
    醫研究所就此則函覆稱：因死者有肝硬化致凝血機能不佳，
    所以止血不易，但是在及時醫療，仍有挽回生命的可能、一
    般無肝硬化的病人至少凝血較正常，較不會如肝硬化的病人
    有出血不易止血的情形發生。可見被害人藍應添本身雖有肝
    硬化，但此僅係在治療時就止血難易程度有所差異，但在及
    時治療下，仍有止血之可能。參以本件被害人藍應添遭毆擊
    後，內出血量高達七五○○ＣＣ等情。可見一般人在遭受相
    同攻擊情況下，均有可能導致腹腔大量出血，造成死亡之結
    果。故本件亦非被害人藍應添本身有肝硬化之因素，而獨立
    引起死亡結果，至為明確。
  (六)按加重結果犯，以行為人能預見其結果之發生為要件，所謂
    能預見乃指客觀情形而言，與主觀上有無預見之情形不同，
    若主觀上有預見，而結果之發生又不違背其本意時，則屬故
    意範圍（參照最高法院四十七年臺上字第九二○號判例意旨
    ）。次按人體之頭、腹部，多有人體之呼吸、消化重要器官
    ，乃人之生命要害部位，其構造甚為脆弱，倘用力重擊，在
    客觀上足以造成人身體、健康之傷害，並因此傷害導致死亡
    之結果，此為一般人客觀上所能預見。查本件係被告甲○○
    因見其兄與人發生爭執被毆，為替其兄出氣，始與被告乙○
    ○基於共同傷害之犯意，而動手毆打被害人藍應添及丙○○
    ，惟當藍應添逃離被告乙○○批發店時，被告甲○○亦即追
    出，於藍應添撞及至遊覽車，為被告甲○○所追至並繼續痛
    打藍應添，被告乙○○雖持刀欲追出，但為在場之他人所拉
    住，即未再追出，是被告乙○○共同傷害藍應添之行為至此
    應已結束，其對於被告甲○○繼續痛打藍應添，下手之重，
    自難預料，則被告甲○○繼續痛打藍應添致死之加重結果，
    即非在被告乙○○共同傷害犯意聯絡之範圍內，尚難令負傷
    害致死之加重結果責任。又被告甲○○與被害人藍應添並無
    其他間隙，衡情不致有殺人之故意。而被害人藍應添確因被
    告甲○○之毆打導致受有肝臟、脾臟裂傷，其後因腹腔出血
    性休克死亡，既如前述，被告甲○○雖無醫學專業知識足以
    預見其行為會導致腹腔出血性休克，然由其毆打用力之猛足
    以導致身體內臟器破裂而導致內出血，並可能因此造成死亡
    ，此應為一般人客觀上所能預見，惟其主觀上未預見，而動
    手毆打被害人藍應添，是被害人藍應添之死亡與被告甲○○
    之傷害行為有相當因果關係，被告甲○○於傷害時，客觀上
    有預見可能，自應負傷害致死之加重結果責任。
  (七)綜上所述，本件被告乙○○傷害、被告甲○○傷害致死等之
    事證明確，犯行可以認定，應依法論科。
二、核被告乙○○所為，係犯刑法第二百七十七條第一項之傷害
    罪；其基於一個共同傷害之犯意，接續毆打丙○○、藍應添
    成傷，係一個傷害行為，同時致二人受傷，應依想象競合犯
    之規定，論一個同罪名之傷害罪處斷。被告甲○○所為，係
    犯刑法第二百七十七條第一項之傷害罪及同條第二項之傷害
    致死罪，其一個傷害行為，同時觸犯兩罪名，亦應依想像競
    合犯之規定，從一重罪傷害致死罪處斷。被告二人所犯傷害
    罪部分，其等相互間及與其他不詳姓名之成年男子二、三人
    間，被告甲○○所犯之傷害致死罪，與與其他不詳姓名之成
    年男子二、三人，均有犯意聯絡及行為分擔，均應論以共同
    正犯。又被告乙○○就傷害被害人藍應添部分，應係犯傷害
    罪，公訴人認係犯傷害致死罪，容有未洽，其起訴法條應予
    變更。又與被告二人共犯上開二罪之其他姓名不詳之成年男
    子，證人曾明清於警詢稱有二、三人，於原審則稱有五、六
    人，依案重初供，應以最有利於被告為認定，即共同參與
    本件犯行之其他不詳姓名之人應為二、三人，附此敘明。
三、原審對被告二人予以論罪科刑，固非無見，惟被告乙○○對
    藍應添尚犯傷害罪，被告甲○○對丙○○亦犯有傷害罪，已
    如前述，原判決認被告二人無上開犯行，而不另為無罪之諭
    知，即有不合。又證人賴博群並未參與本件犯行，業據檢察
    官為不起訴處分在案，有不起訴處分書在卷可按，而指訴賴
    博群參與犯行除告訴人丙○○指訴外，別無其他證據足證其
    指訴屬實，在無積極證據證明賴博群有參與犯行情形下，尚
    難認賴博群有參與本件犯行，原審僅以賴博群所供其如何攔
    阻被告乙○○情節前後不一，即遽認賴博群亦參與本件犯行
    ，自有未洽。被告二人上訴意旨仍執陳詞，被告乙○○否認
    犯行，被告甲○○否認傷害致死之犯行，雖無理由，惟檢察
    官指摘原判決不當，非全無理由，自應由本院撤銷改判。爰
    審酌被告二人徒為細故即糾眾行兇，被告甲○○更以猛力加
    害被害人藍應添，致生不幸，並參酌被告二人之犯罪動機、
    方法、目的、手段、被害人之傷情、犯後迄未與告訴人丙○
    ○、被害人藍應添家屬達成和解，犯罪所生之危害、犯後態
    度等一切情狀，分別量處如主文所示之刑，併就被告乙○○
    部分，諭知易科罰金之折算標準，以示懲儆。至於扣案之椅
    子、菜刀、棒球棍各一支，依被告二人於警詢及偵、審中所
    述，則一再否認有持以為右揭傷害犯行，而依告訴人丙○○
    及證人曾明清於本院審理中所述，亦僅能證明該扣案物與行
    為時所使用之器具，外觀、型式相同，則該扣案物是否確為
    供右揭犯行所用之物，尚屬不能證明，爰不為沒收宣告，併
    與敘明。
據上論斷，應依刑事訴訟法第369條第1項前段、第364條、第299
條第1項前段、第300條，刑法第28條、第277條第1項、第2項、
第55條、第41條第1項前段，罰金罰鍰提高標準條例第1條前段、
第2條，判決如主文。
本案經檢察官林炳雄到庭執行職務。
中　　華　　民　　國　　94　　年　　8　　月　　24   　日
　　　　　　　　　刑事第十三庭  審判長法　官  劉景星
                                      法  官  陳博志
                                      法  官  李春地
以上正本證明與原本無異。
乙○○不得上訴。
其餘如不服本判決，應於收受送達後十日內向本院提出上訴書狀
，其未敘述上訴之理由者並得於提起上訴後十日內向本院補提理
由書（均須按他造當事人之人數附繕本）。
                                      書記官  柳秋月
中　　華　　民　　國　　94　　年　　9 　　月　　2 　　日
附錄：本案論罪科刑法條全文
刑法第277條第1項、第2項(普通傷害罪)
傷害人之身體或健康者，處三年以下有期徒刑、拘役或一千元以
下罰金。
犯前項之罪因而致人於死者，處無期徒刑或七年以上有期徒刑；
致重傷者，處三年以上十年以下有期徒刑。
